# 金融资产转移

提问人：zhs7403 时间：2023-10-22 17:34:01
1.A公司打包以后 95 折转让给银行，优质资产银行评估坏账率低于1%，坏账率超过10%时触发回购；银行有权可以回售给企业。
2.B公司原价转让给银行，按照尚未收回金额的0.6%每月付息，直到全部收回，且公司随时有权按照原价回购。
上述 2 问，钱全部打到银行的账户。
问题：是否可以终止确认

回答人：chenyiwei
1 、银行的购买价款（95%）全部收回后，继续收到的回款，是归银行还是归企业？如果归A公司，则不能终止确认。
2 、不能终止确认。

提问人：frankmylove 时间：2023-10-31 22:49:00
版主，针对 1 的情况，一般合同好像都是，转让之后，即使是折价，但是资产的回收款项超过转让价格的部分还是归转入方，而不是转出方。因此这种情况下是可以终止确认的额，可以这么理解吗

回答人：chenyiwei
如果后续转出方的收益与标的资产回收状况无关，则可以这样理解。